【裁判字號】    90,交上易,101
【裁判日期】    900412
【裁判案由】    過失傷害
【裁判全文】
臺灣高等法院刑事判決                            九十年度交上易字第一一號
    上  訴  人
    即  被  告  甲○○
右上訴人因過失傷害案件，不服臺灣板橋地方法院八十九年度交易字第四八九號，中
華民國九十年一月十八日第一審判決（起訴案號：臺灣板橋地方法院檢察署八十九年
度偵字第八九四０號），提起上訴，本院判決如左：
    主  文
上訴駁回。
    事實及理由
一、甲○○於民國八十五年間曾因賭博案件，經臺灣臺北地方法院判處有期徒刑二月
    確定，於八十六年四月十六日易科罰金執行完畢。復於八十九年三月二十日（起
    訴書誤繕為同年二月二十日）下午五時二十分許，駕駛車號ＤＯ－九○三三號自
    用小客車，在臺北縣永和市○○路三十六巷口路邊停車欲下車之際，本應注意汽
    車停車向外開啟車門時，應注意行人、車輛，並讓其先行，而依當時情形係晴天
    、有日間自然光線、路面無缺陷、無障礙物、視距良好，又無不能注意之情事，
    竟疏未注意，貿然開啟車門，適有乙○○騎乘ＤＪＤ－五一六號輕型機車駛至該
    處，閃煞不及，遭甲○○開啟之上開汽車左前車門碰撞，致人車倒地，使乙○○
    受有頭部外傷合併腦震盪、顏面多處撕裂傷、右側上頜骨及顴骨骨折等傷害，甲
    ○○見狀立即將乙○○送醫救治，並於員警未發覺其犯罪前，以電話報警，且於
    員警到場處理時在場，自首其犯行。案經甲○○自首及乙○○訴由臺北縣警察局
    永和分局報請臺灣板橋地方法院檢察署檢察官偵查起訴。
二、本案經本院審理結果，認第一審以上訴人即被告甲○○犯刑法第二百八十四條第
    一項前段之過失傷害罪。被告於八十五年間曾因賭博案件，經臺灣臺北地方法院
    判處有期徒刑二月確定，於八十六年四月十六日易科罰金執行完畢，有臺灣高等
    法院檢察署刑案紀錄簡覆表可憑，於五年內再犯本件有期徒刑以上之罪，為累犯
    ，應加重其刑；又被告係屬自首，有臺北縣警察局永和分局八十九年十月二十七
    日八九北警永刑惟字第二○八○三號函可稽，應依自首之規定減輕其刑。爰酌情
    並援引刑事訴訟法第二百九十九條第一項前段、刑法第二百八十四條第一項前段
    、第四十七條、第六十二條前段、第四十一條（即現行刑法第四十一條第一項）
    ，罰金罰鍰提高標準條例第一條前段、第二條，判處被告有期徒刑三月，如易科
    罰金以（銀元）三百元折算一日。核其認事用法並無不合，量刑亦屬適當，應予
    維持，並引用第一審判決書記載之證據及理由。
三、被告上訴意旨以其於原審言詞辯論期日，曾攜帶現金欲為賠償，不意告訴人乙○
    ○竟未出庭，並非其不願和解，原審認其未與告訴人達成和解，而量處三月有期
    徒刑，量刑過重，有所不當云云。惟按法院於科刑時，依刑法第五十七條之規定
    ，原應審酌一切情狀，尤應注意被告犯罪之動機、目的、手段、犯罪時所受之剌
    激、被告之生活狀況、品行、智識程度、與被害人平日之關係、犯罪所生之危險
    或損害及被告犯罪後之態度，以為科刑輕重之標準。經查，被告確實尚未與告訴
    人達成和解一節，為被告所自承，並據告訴人到庭陳明，從而，原審將之列入量
    刑斟酌，尚非無據。又被告有累犯之加重事由，雖亦符自首減刑之要件，然原審
    經審酌被告之過失程度、對告訴人所生之危害、犯後坦承之態度，及未與告訴人
    達成和解等一切情狀，量處被告有期徒刑三月，其量刑並未失衡平。是被告以原
    審量刑不當，執以上訴，為無理由，應予駁回。
據上論斷，應依刑事訴訟法第三百七十三條、第三百六十八條，判決如主文。
本案經檢察官謝英民到庭執行職務。
中    華    民    國     九十     年      四        月       十二       日
                              臺灣高等法院刑事第五庭
                                  審判長法  官  曾  德  水
                                        法  官  趙  功  恆
                                        法  官  林  立  華
右正本證明與原本無異。
不得上訴。
                                        書記官  廖  月  女
中    華    民    國     九十     年      四        月       十二       日
附錄本判決論罪科刑法條：
刑法第二百八十四條第一項：
因過失傷害人者，處六月以下有期徒刑、拘役或五百元以下罰金。（罰金額度已提高
為十倍）


司法院資訊處製作；財團法人民間司法改革基金會備份。
